【裁判字號】    95,交聲,815
【裁判日期】    950920
【裁判案由】    聲明異議
【裁判全文】
臺灣臺中地方法院交通事件裁定         95年度交聲字第815號
原處分機關  交通部公路總局台中區監理所
異  議  人
即受處分人  甲○○
上列異議人即受處分人因違反道路交通管理處罰條例案件，對於
交通部公路總局台中區監理所民國九十五年八月二十一日所為之
裁決（中監違字第裁60-Z00000000號違反道路交通管理事件裁決
書），聲明異議，本院裁定如下：
    主    文
異議駁回。
    理    由
一、原處分機關略以：異議人即受處分人甲○○駕駛B6-1117號
    自小客車，於民國九十五年六月四日二時四十六分許，在國
    道一號高速公路北向三二九點六公里處，因有限速一百公里
    ，經雷射測定行速一百十五公里，超速十五公里之違規，遭
    內政部警政署國道公路警察局第四警察隊依道路交通管理處
    罰條例第三十三條第一項規定當場舉發，受處分人未於期限
    內到案，原處分機關遂於九十五年八月二十一日以中監違字
    第裁60-Z00000000號裁決書裁處罰鍰新台幣四千元，並依道
    路交通管理處罰條例第六十三條第一項規定記違規點數一點
    ，受處分人於九十五年八月二十三日收受該裁決書，九十五
    年八月二十五日聲明異議，原處分機關依原舉發機關舉發之
    違規事實依法裁決，並無不合等語。
二、本件受處分人則以：取締之警車未開啟警示燈，且員警未站
    立警車外，有偷拍之虞等語，聲明異議。
三、按汽車行駛於高速公路或設站管制之道路，而不遵管制之規
    定者，處汽車駕駛人新台幣三千元以上六千元以下罰鍰，並
    予記違規點數一點，道路交通管理處罰條例第三十三條第一
    項、第六十三條第一項分別定有明文。
四、查本件受處分人駕駛B6-1117號自小客車，於九十五年六月
    四日二時四十六分許，在限速一百公里之國道一號高速公路
    北向三二九點六公里處，經雷射測定行速為一百十五公里，
    有超速十五公里之違規事實，非但為受處分人所不爭執，並
    有內政部警政署國道公路警察局九十五年六月四日公警局交
    字第Z00000000號舉發違反道路交通管理事件通知單在卷可
    稽。受處分人雖以上情置辯，惟交通警察勤務手冊僅係規定
    「巡邏車夜間在高速公路路肩停駐執行測速勤務，應依規定
    開啟燈光，於發現車輛超速違規行為，在欄檢違規車輛時應
    開啟警示燈；實施定點交通稽查（如取締酒後駕車、砂石車
    等專案勤務）勤務，應開啟警示燈」，並未規定巡邏車夜間
    在高速公路路肩停駐執行測速勤務，執勤之交通警察須站立
    車外，且開啟巡邏車之警示燈。而本件交通警察在上開時地
    執行測速勤務時，已依規定開啟巡邏車之車燈，並於欄查受
    處分人時開啟警示燈，有內政部警政署國道公路警察局第四
    警察隊九十五年七月十二日公警四交字第0950471135號函附
    卷可稽，受處分人對其上開超速違規之事實既不爭執，縱本
    件交通警察於上開時地執行測速勤務時，未站立車外及開啟
    巡邏車之警示燈，亦不影響其舉發之效力。從而原處分機關
    根據原舉發機關所舉發受處分人超速違規之事實，依道路交
    通管理處罰條例第三十三條第一項、第六十三條第一項規定
    ，裁處受處分人罰鍰新台幣四千元，並記違規點數一點，即
    無不合，受處分人聲明異議為無理由，應予駁回。
五、據上論斷，應依道路交通管理處罰條例第八十七條、道路交
    通案件處理辦法第十九條，裁定如主文。
中    華    民    國    95    年    9     月    20    日
                  交通法庭    法  官  鍾堯航
上正本證明與原本無異。
如不服本裁定應於送達後五日內向本院提出抗告狀。
                              書記官  吳淑願
中    華    民    國    95    年    9     月    20    日


司法院資訊處製作；財團法人民間司法改革基金會備份。
